臺灣士林地方法院刑事裁定　　　　　　　99年度聲字第1762號
聲　請　人
即受處分人　寸光輝
上列聲請人因偽造文書等案件，對於檢察官之處分不服（臺灣士
林地方法院檢察署99年10月1 日就該署97年保管字第1478號扣押
物品所為之公告招領處分命令) ，聲請撤銷，本院裁定如下：
    主  文
聲請駁回。
    理  由
一、聲請意旨略以：聲請人寸光輝因偽造文書案件，分別經本院
    97年度訴字第748 、976 、981 號、臺灣高等法院98年度上
    訴字第1196號、最高法院99年度台上字第3245號及本院99年
    度上更( 一) 字第248 號（聲請人於民國99年7 月12日撤回
    上訴）判決確定，而聲請人因本案遭扣押之物，即臺灣士林
    地方法院檢察署97年保管字第1478號扣押物品清單編號1 諾
    基亞（NOKIA ）手機15支、編號4 掌上型遊樂器1 台、編號
    6 隨身聽1 台、編號10贓款現金新臺幣9 萬8,700 元、編號
    11破損之新臺幣1000元，均係聲請人所有，未經法院宣告沒
    收，亦非犯罪所得之物，經聲請人聲請逕予發還聲請人，詎
    臺灣士林地方法院檢察署檢察官竟以公告招領的方式處分，
    並於99年10月6 日以士檢清執己99執聲他1484字第31837 號
    函請聲請人提供上開扣押物之所有權證明文件以利該署作業
    ，漠視上開物品係警察自聲請人住處扣得之事實，卻以不利
    於聲請人之公告招領方式，要聲請人提出所有權證明文件，
    故聲請本院裁定將該處分命令撤銷等語。
二、按對於檢察官所為關於羈押、具保、責付、限制住居、搜索
    扣押或扣押物發還及因鑑定將被告送入醫院或其他處所之處
    分有不服者，得聲請其所屬法院撤銷或變更之；又前開聲請
    期間為5 日，自為處分之日起算，其為送達者，自送達後起
    算；抗告法院認為抗告無理由者，應以裁定駁回之，準抗告
    亦有準用；刑事訴訟法第416 條第1 項第1 款、第3 項、第
    4 項、第412 條別定有明文。又法院就第416 條所為之裁定
    ，不得抗告，但對於其就撤銷罰鍰之聲請而為者，得提起抗
    告刑事訴訟法第418 條第1 項亦有規定。
三、經查，聲請人寸光輝因偽造文書、竊盜等案件經本院以97年
    度訴字第748 、976 及981 號判決、臺灣高等法院以98年上
    訴字第1196號判決及最高法院以99年度台上字第3245號判決
    有罪確定，此有臺灣高等法院聲請人之前案紀錄表1 份在卷
    可憑。次查，上開諾基亞（NOKIA ）手機15支、掌上型遊樂
    器1 台、隨身聽1 台、贓款現金9 萬8,700 元、破損之新臺
    幣1000 元 等扣押物品，係自聲請人寸光輝住處扣得之事實
    ，亦有臺灣高等法院98年度上訴字第1196號判決乙份附卷可
    稽( 參見本院卷第70頁) 。惟查，聲請人所犯上開竊盜案件
    既經判決有罪確定在案，則上開扣押物品亦有可能係聲請人
    犯竊盜罪所得之贓物，為確認上開扣押物品係聲請人所有亦
    或犯罪所得之贓物，採取公告招領的方式進行確認，將可保
    障犯罪被害人的權利，此有臺灣士林地方法院檢察署100 年
    3 月25日士檢清執已99執更889 字第2650號函覆說明乙份附
    卷可稽。聲請人若主張上開扣押物品係其所有而非犯罪所得
    之贓物，則可於公告期限內提出所有權證明文件，向臺灣士
    林地方法院檢察署認領。
四、綜上所述，本件檢察官所為扣押命令之公告招領處分，並無
    違法不當之處，本件聲請人對於檢察官之處分不服聲請撤銷
    ，為無理由，應予駁回。惟公告招領期滿後，上開扣押物品
    若無聲請人以外之人請求認領，則上開扣押物品既係於聲請
    人住處查獲扣案，聲請人亦主張為其所有，復無相關確定判
    決認定上開扣押物品係聲請人犯罪所得之物，自應認定為聲
    請人所有並予發還，併此指明。
據上論斷，應依刑事訴訟法第220 條、第416 條第4 項、第412
條、第418 條，裁定如主文。
中    華    民    國   100     年    3    月      31  日
                       刑事第五庭法  官   楊秀枝
上正本證明與原本無異。
本件不得抗告。
                                  書記官  劉易柔
中    華    民    國   100    年    3     月    31    日